臺灣桃園地方法院刑事判決
111年度易字第564號
公  訴  人  臺灣桃園地方檢察署檢察官 
被      告  王美菊




上列被告因竊盜案件，經檢察官提起公訴（110年度偵緝字第217
6號），本院判決如下：
    主  文
王美菊無罪。
    理  由
一、公訴意旨略以：被告王美菊意圖為自己不法所有，基於竊盜
    之犯意，於民國110年8月9日下午1時37分許，在桃園市○○區
    ○○路000號前，徒手翻動告訴人楊振鴻置於上址騎樓花車上
    之隨身包，並竊取新臺幣(下同)9,000元得手。嗣告訴人發
    現遭竊，報警處理，始查悉上情。因認被告涉犯刑法第320
    條第1項竊盜罪嫌等語。
二、按犯罪事實應依證據認定之，無證據不得認定其犯罪事實；
    不能證明被告犯罪者，應諭知無罪之判決，刑事訴訟法第15
    4條第2項、第301條第1項分別定有明文。認定不利於被告之
    事實，須依積極證據，苟積極證據不足為不利於被告事實之
    認定時，即應為有利於被告之認定，更不必有何有利之證據
    。且刑事訴訟法第161條第1項規定：檢察官就被告犯罪事實
    ，應負舉證責任，並指出證明之方法。因此，檢察官對於起
    訴之犯罪事實，應負提出證據及說服之實質舉證責任。倘其
    所提出之證據，不足為被告有罪之積極證明，或其指出證明
    之方法，無從說服法院以形成被告有罪之心證，基於無罪推
    定之原則，自應為被告無罪判決之諭知（最高法院92年台上
    字第128號判決意旨參照）。
三、本件公訴意旨認被告王美菊涉犯竊盜罪嫌，無非係以被告之
    供述、證人即告訴人楊振鴻之證述、監視器錄影畫面暨翻拍
    照片、勘驗筆錄為其主要論據。
四、訊據被告固坦承有於110年8月9日下午1時37分許，徒步行經
    桃園市○○區○○路000號前時，徒手翻動告訴人置於上址騎樓
    花車上之隨身包包，惟堅詞否認有何起訴書所指之竊盜犯行
    ，辯稱：伊沒有竊取9,000元等語。經查：
（一）被告有於110年8月9日下午1時37分許，徒步行經桃園市○○
      區○○路000號前時，見告訴人所有之隨身包包置於該處騎
      樓花車上，即上前徒手翻動等情，為被告所坦認（見本院
      111年度易字第564號卷【下稱本院卷】第97頁），核與檢
      察官勘驗卷附監視器錄影之勘驗結果相符，有勘驗筆錄在
      卷可稽（臺灣桃園地方檢察署110年度偵緝字第2176號卷
      【下稱偵緝卷】第53頁至第56頁），是上開事實，首堪認
      定。
（二）公訴意旨認被告有竊取告訴人隨身包包內之9,000元乙節
      ，無非係以告訴人之指述為主要依據，然查，證人即告訴
      人楊振鴻於警詢時證稱：伊在110年8月9日下午1時26分，
      在公司門口和同事聊天，將隨身包包放在公司門口的花車
      上，後來忘記把包包拿走，直到下午1時40分許要用包包
      時才想到，伊在同日下午2時許去便利商店買東西時，發
      現錢包內約9,000元現金不見，去附近店家調監視器畫面
      ，發現在下午1時37分左右，有一名女性出家人翻動伊的
      包包，並有取出東西的動作，伊就去報案。隨身包包內的
      皮夾大約有現金9,000元（7張千元鈔、2張伍佰元鈔、10
      張佰元鈔）等語（見臺灣桃園地方檢察署110年度偵字第3
      4708號卷【下稱偵卷】第11頁至第12頁），然於本院審理
      時證稱：伊被偷走大概快10,000萬元，伊報案時是說9,00
      0元整數，因為裡面還有一些零錢，面額應該有8張1,000
      元，剩下都是100元等語（見本院卷第105頁），由證人楊
      振鴻上開證述可知，證人楊振鴻對於其遭竊之數額，以及
      皮夾內原有幾張千元鈔等重要事項，前後陳述有不一致之
      情形，其證述已非全無瑕疵可指，已難盡信。
（三）又觀諸卷附之監視器錄影畫面，至多僅能證明被告有伸手
      翻動證人楊振鴻之隨身包包，有臺灣桃園地方檢察署檢察
      官勘驗筆錄為證（見偵緝卷第53頁至第56頁），然無法證
      明被告在翻動證人楊振鴻之隨身包包後，有從中拿取任何
      物品離去之行為，是單憑上開監視器錄影畫面及勘驗筆錄
      ，尚不足為不利被告之認定。
（四）再者，證人楊振鴻於本院審理時證稱：遭竊之9,000元並
      不是當天提領出來的，大概是在案發前2天提領出來的，
      應該是1、2萬元之間，再加上之前的餘款等語（見本院卷
      第107頁），可見案發當時，證人楊振鴻之隨身包包內是
      否確有9,000元乙節，除證人楊振鴻之證述外，別無其他
      證據足以證明之。況證人楊振鴻於本院審理時證稱：當時
      隨身包包內還有60,000元現金，是用皮質包包裝著，被偷
      的9,000元是裝在伊的隨身個人錢包等語（見本院卷第109
      頁），準此，誠若被告確有下手行竊，於翻動隨身包包時
      ，應可輕易發現包包內尚有60,000元現金，豈有僅竊取9,
      000元之理。末以，依證人楊振鴻之證述，可知其在110年
      8月9日案發當天即知悉遭竊一事，竟遲至110年8月16日始
      向警方報案，顯與一般人遭竊後急於報案，以便能尋回遭
      竊物品之事後反應迥異，亦屬可疑。
（五）末以，雖被告於本院準備程序時坦承：伊有拿走包包內的
      3,000元等語（見本院卷第98頁），然對於行竊經過，始
      終無法明確說明，又被告於偵訊時均否認有翻動證人楊振
      鴻之隨身包包（見偵緝卷第41頁第45頁至第46頁），於本
      院訊問時則稱：伊是拿對方9000萬，不是9,000元等語（
      見本院卷第64頁），然於本院準備程序時改稱：伊有翻動
      錢包，有看到證件及鑰匙，但伊沒有動錢包等語，惟又改
      稱：裡面有10張100元、3張1,000元，伊有把錢拿走等語
      （見本院卷第97頁至第98頁），顯見被告前後供述差異甚
      大，則被告之自白是否與事實相符，即有所疑。因公訴意
      旨所提之證據，均無法證明被告有何竊盜犯行，已如前述
      ，已不得作為被告自白之補強證據，而為不利被告之認定
      ，另遍觀全卷亦乏其他補強證據可佐被告於本院準備程序
      時所為不利於己之自白之真實性，自難遽認被告有何竊盜
      犯行。
五、綜上所述，公訴人所舉之事證，在客觀上尚未達於通常一般
    人均不致於有所懷疑，得確信其為真實之程度，因尚有合理
    之懷疑存在，本院無從形成有罪之確信，基於無罪推定原則
    ，自應為被告無罪判決之諭知，以昭審慎。
據上論斷，應依刑事訴訟法第301條第1項，判決如主文。
本案經檢察官劉文瀚、李佩宣提起公訴，檢察官林佳勳到庭執行
職務。　
中　　華　　民　　國　　111 　年　　9 　　月　　22　　日
                  刑事第十八庭  法　官　姚懿珊
以上正本證明與原本無異。
如不服本判決應於收受判決後20日內向本院提出上訴書狀，並應
敘述具體理由。其未敘述上訴理由者，應於上訴期間屆滿後20日
內向本院補提理由書(均須按他造當事人之人數附繕本)「切勿逕
送上級法院」。 

　　　　　　　　　　　　　　　  書記官　張妤安
中　　華　　民　　國　　111 　年　　9 　　月　　22　　日